【裁判字號】    92,上易,72
【裁判日期】    920212
【裁判案由】    業務侵占
【裁判全文】
臺灣高等法院高雄分院刑事判決                      九十二年度上易字第七二號
      上  訴  人
      即  被  告  甲○○  男  .
右上訴人因業務侵占案件，不服臺灣高雄地方法院九十一年度易字第三四四三號中華
民國九十一年十一月二十九日第一審判決（起訴案號：臺灣高雄地方法院檢察署九十
一年度偵字第一七一五二號），提起上訴，本院判決如左：
    主  文
上訴駁回。
甲○○緩刑貳年。
    事  實
一、甲○○為乙○○○股份有限公司（下稱全錄公司）之收款員，負責收取貨款之職
    務，為從事收款業務之人，其因負債需款，竟意圖為自己不法之所有，基於概括
    之犯意，自民國八十九年八月十七日（起訴書誤載為八十九年八月二日）起，連
    續分別向附表所示客戶收取貨款（詳細之客戶名稱及貨款金額如附表所載），合
    計收取新台幣（下同）六十二萬零二百八十元，詎甲○○屆期未將其業務上所持
    有之前開貨款繳回公司，而予以侵占入己。嗣於同年十月間經全錄公司發現，經
    協議分期清償，尚餘三十六萬八千六百六十元未清償。
二、案經被害人乙○○○股份有限公司訴由臺灣高雄地方法院檢察署檢察官偵查起訴
    。
    理  由
一、訊據上訴人即被告甲○○對右揭事實均坦承不諱，核與告訴人全錄公司之代理人
    劉秋明於警訊、陳慧明於原審及本院審理時指訴之情節相符，並有全錄公司之送
    貨單、收款回單及應收未收款統計表一份附卷可稽，本件事證已臻明確，被告業
    務侵占犯行，堪以認定。
二、查被告甲○○係全錄公司之收款員，負責收取貨款之職務，因此向客戶收取貨款
    為其業務行為，被告將業務上向客戶收取之貨款變易持有為所有侵占入己，未將
    之繳回告訴人全祿公司，核被告所為，係犯刑法第三百三十六條第二項之業務侵
    占罪。被告先後多次業務侵占犯行，時間緊接，手法相同，且係犯構成要件相同
    之罪名，顯係基於概括犯意反覆為之，為連續犯，應依規定以一罪論，並依法加
    重其刑。
三、原審以被告罪證明確，因予適用刑法第五十六條、第三百三十六條第二項，罰金
    罰鍰提高標準條例第一條前段之規定，並審酌被告之品行、其犯罪之動機、手段
    、侵占款項計六十二萬零二百八十元，已償還部分款項及犯後坦承犯行態度尚稱
    良好等一切情狀，量處有期徒刑八月，認事用法核無違誤，所處之刑亦屬適當。
    被告上訴意旨，以量刑過重為由，指摘原判決不當，為無理由，應予駁回。但查
    被告未曾受有期徒刑以上刑之宣告，有卷內被告前科表可查，且被告已於九十二
    年一月二十四日與富邦產物保險股份有限公司成立和解（因告訴人之前為員工向
    該保險公司保員工誠信險，因已向該保險公司取得賠償，故該保險公司得代位求
    償權），有和解書一份附於本院卷第二十六頁，告訴代理人陳慧明於本院審理中
    亦表示不願再追究（見本院卷第二十二頁），被告經此偵審程序教訓，應知所警
    惕諒無再犯之虞，本院認所宣告之刑，以暫不執行為適當，併諭知緩刑二年，以
    勵自新。
據上論斷，應依刑事訴訟法第三百六十八條，刑法第七十四條第一款，判決如主文。
本案經檢察官方娜蓉到庭執行職務。
中    華    民    國      九十二      年      二      月     十二   日
                              臺灣高等法院高雄分院刑事第二庭
                                  審判長法官  林正雄
                                        法官  趙家光
                                        法官  黃壽燕
右正本證明與原本無異。
不得上訴。
                                  法院書記官  黃富美
中    華    民    國      九十二      年      二      月    十二    日
附錄本判決論罪科刑法條：
刑法第三百三十六條第二項
  對於業務上所持有之物，犯前條第一項之罪者，處六月以上五年以下有期徒刑，得
  併科三千元以下罰金。
  前二項之未遂犯罰之


司法院資訊處製作；財團法人民間司法改革基金會備份。
